臺灣板橋地方法院交通事件裁定　　　　　　　　　　九十三年度交聲字第六一六號
　　原處分機關　交通部公路總局臺北區監理所蘆洲監理站
　　異　議　人
　　即受處分人　甲○○
右列受處分人因違反道路交通管理處罰條例案件，對於交通部公路總局臺北區監理所
蘆洲監理站九十三年四月二十三日蘆監二字第裁四六－Ａ四Ｋ０００三０一號所為之
裁決處分（原舉發案號：臺北市政府警察局九十一年三月十二日掌電字第Ａ四Ｋ００
０三０一號），聲明異議，本院裁定如左：
    主  文
異議駁回。
    理  由
一、原處分意旨略以：異議人即受處分人甲○○於民國（下同）九十一年三月十二日
    十六時十三分許，騎乘車牌號碼ＬＬＪ－二九九號重型機車，行經臺北市○○路
    、忠孝西路口之際，行駛於禁行機車之車道內，因不在規定車道（機車專用道）
    行駛，經原舉發機關即臺北市政府警察局交通警察大隊直屬第三分隊警員當場舉
    發，嗣並移送原處分機關即交通部公路總局臺北區監理所盧洲監理站，依道路交
    通管理處罰條例第四十五條第十三款、第六十三條第一項第一款規定，裁處罰鍰
    新臺幣（下同）一千八百元，並記違規點數一點，罰鍰限於九十三年五月二十三
    日前繳納，如逾期不繳納，自同年月二十四日起易處吊扣駕駛執照二個月，並限
    於同年六月七日前繳送，如逾期仍不繳送，自同年月八日起易處吊銷，並逕行註
    銷駕駛執照，駕駛執照經吊（註）銷後，自九十三年六月八日起一年內不得重新
    考領駕駛執照等語。
二、異議意旨略以：異議人並未接獲本件舉發通知單，因當場有爭議，故未簽收，該
    處原本可以左轉忠孝橋，後來臨時改為不能左轉忠孝橋，因當時左轉當場遭警察
    開單，惟警員並無將該罰單交予異議人，致在不知情之情況下，逕遭原處分機關
    裁處最高額罰鍰，殊屬不當，爰聲明異議，請求撤銷原處分云云。
三、汽車駕駛人，爭道行駛，而有機器腳踏車，不在規定車道行駛之情形者，處六百
    元以上一千八百元以下罰鍰，並記違規點數一點，道路交通管理處罰條例第四十
    五條第十三款、第六十三條第一項第一款分別定有明文。
四、經查：本件異議人於九十一年三月十二日十六時十三分許，騎乘車牌號碼ＬＬＪ
    －二九九號重型機車，行經臺北市○○路、忠孝西路口之際，行駛於禁行機車之
    車道內，因不在規定車道（機車專用道）行駛，經原舉發機關即臺北市政府警察
    局交通警察大隊直屬第三分隊警員當場舉發等事實，業據證人即負責本件舉發任
    務之臺北市政府警察局交通警察大隊直屬第三分隊警員潘敬仁於本院調查時到庭
    結證屬實，並有其庭呈附卷之臺北市政府警察局九十一年三月十二日掌電字第Ａ
    四Ｋ０００三０一號舉發違反道路交通管理事件通知單列印本存根一紙及事後拍
    攝之違規現場照片七幀附卷可稽，且經臺北市政府警察局交通警察大隊查處無誤
    ，有該警察大隊九十三年四月二十一日北市警交大三字第０九三六二一二０九０
    ０號書函影本一份在卷可憑，再依上開現場照片觀之，本件異議人違規地點係在
    中華路與忠孝西路口，該路段設有分隔島，中華路南往北方向近忠孝西路口前分
    隔島左側之三車道均劃設有「禁行機車」標線，且中華路南向北往延平北路方向
    ，設有「往延平北路機車請走機車專用道」之指示牌明確，準此，行駛於中華路
    南往北欲上忠孝橋之機車，須順向沿分隔島右側之機車專用道行駛，不得逕自直
    行快車道左轉，而異議人對其斯時逕行左轉欲上忠孝橋之客觀事實亦自承在卷，
    自堪認其確有騎乘機車不在規定車道行駛之違規事實無疑，至異議人辯稱：該路
    口係臨時改為不能逕行左轉忠孝橋云云，惟上開路口自九十年五月十一日即已經
    開始宣導機車不能直接左轉，並非臨時改不能左轉一節，業據證人潘敬仁結證明
    確，縱令異議人不知有上開宣導情事，然該處標誌、標線均非常明顯，已如上述
    ，異議人自應遵循，尚不得以資作為免責論據，其前開辯解，顯屬事後卸責之詞
    ，洵無足採；次按當場舉發者，應填記駕駛人姓名、姓別、出年年月日、地址、
    處分人時，應將該知單填記後交付該行為人簽名或蓋章收受之，拒絕簽章者，並
    記明其事由，視為已收受，違反道路交通管理事件統一裁罰標準及處理細則第十
    一條第一項第一款定有明文，本件異議人於前述時、地遭警當場舉發後，經舉發
    警員於舉發違反道路交通管理事件通知單上填記其姓名、姓別、出年年月日、地
    址、
    反道路交通管理事件通知單列印本存根在卷可查，揆諸上開規定，應認異議人已
    於斯時收受該通知單，其指稱「並未接獲任何舉發通知單」云云，要無足採。綜
    上所述，本件異議人確有前揭「不在規定車道行駛」之違規事實，其所陳各端，
    又無從憑以認定原處分機關所為之裁決處分有何違誤或不當之處分，原處分機關
    援引前揭道路交通管理處罰條例規定對異議人為上開處分，自屬適法有據，本件
    聲明異議顯無理由，應予駁回。
據上論斷，應依道路交通案件處理辦法第十九條，裁定如主文。
中      華      民      國      九十三      年     六     月    二十一  日
                                        臺灣板橋地方法院交通法庭
                                            法  官  王  屏  夏
右正本證明與原本無異。
如不服本裁定，應於送達後五日內向本院提出抗告狀。
                                            書記官  楊  璧  華
中      華      民      國      九十三      年     六     月    二十一  日
